臺灣新北地方法院民事裁定
110年度司財管字第4號
聲  請  人  陳詩銘  

代  理  人  廖宜田  
關  係  人  李正平  

上列聲請人聲請選任失蹤人之財產管理人事件，本院裁定如下：
    主  文
選任地政士李正平為失蹤人陳美代子（女、民國00年0月00日生
，最後設籍址：台北州海山郡中和庄龜崙蘭溪洲宇下溪洲九十五
番地）之財產管理人。
聲請程序費用新台幣壹仟元由聲請人負擔。
    理  由
一、按失蹤人未置財產管理人者，其財產管理人依下列順序定之
    ：（一）配偶；（二）父母；（三）成年子女（四）與失蹤
    人同居之祖父母；（五）家長。不能依前項規定定財產管理
    人時，法院得因利害關係人或檢察官之聲請，選任財產管理
    人，家事事件法第143 條第1、2項定有明文。而所謂失蹤係
    指失蹤人離去其最後住所或居所，陷於生死不明之狀態而言
    （最高法院85年度台抗字第328 號裁定意旨參照）。
二、本件聲請意旨略以：聲請人為失蹤人陳美代子（女、民國00
    年0月00日生，最後設籍址：台北州海山郡中和庄龜崙蘭溪
    洲宇下溪洲九十五番地）所有土地之共有人，已臺灣桃園地
    方法院提起110年度壢簡字第892號分割共有物訴訟，惟失蹤
    人查無光復後設籍之戶籍資料，目前陷於生死不明狀態，且
    查無家事事件法第143條第1項所定之法定財產管理人，茲為
    訴訟進行，爰依利害關係人之身份聲請選任失蹤人陳美代子
    之財產管理人等語，並提出臺灣桃園地方法院110年度壢簡
    字第892號民事裁定、戶籍謄本、陳蘭春繼承系統表、土地
    登記謄本等件影本為證。
三、經查，聲請人主張之上開事實，業據提出臺灣桃園地方法院
    110年度壢簡字第892號民事裁定、戶籍謄本、陳蘭春繼承系
    統表、土地登記謄本等件影本為證，並經本院依職權向新北
    ○○○○○○○○調閱失蹤人陳美代子相關戶籍資料查核，堪信為真
    實。復無失蹤人之在監在押全國紀錄表、前案紀錄表、勞健
    保資料、入出境等行蹤資料可資調閱查詢，亦無資料證明其
    已死亡，堪認陳美代子確為失蹤人，且查無現尚生存之家事
    事件法第143條第1項所定順序之財產管理人，是以，聲請人
    以利害關係人身分聲請選任失蹤人之財產管理人，於法並無
    不合。而聲請人聲請選任之關係人李正平地政士已同意擔任
    本件財產管理人，有同意書及桃園市地政士開業執照影本在
    卷可稽。本院審酌李正平地政士對於失蹤人財產管理之相關
    法令具有專業知識，就失蹤人財產管理人職務之遂行，應有
    所助益，且不致有利害偏頗之虞，為保障失蹤人之利益及期
    程序之公正、公信起見，本院認聲請人請求選任地政士李正
    平為本件財產管理人應屬適當，爰裁定如主文。
四、如不服本裁定，應於裁定送達後10日內，以書狀向本院司法
    事務官提出抗告，並繳納抗告費新臺幣1,000元。
中　　華　　民　　國　　111 　年　　7 　　月　　15　　日
                  家事法庭    司法事務官